臺灣嘉義地方法院民事裁定
109年度聲字第312號 
聲  請  人  范玉雲  


相  對  人  嘉義縣朴子市農會

法定代理人  方鐘永  
相  對  人  行政院農業委員會農糧署南區分署

法定代理人  姚志旺  


上列當事人間請求確定訴訟費用額事件，聲請人聲請確定訴訟費
用額，本院裁定如下：  
    主  文
一、相對人嘉義縣朴子市農會應賠償聲請人范玉雲之訴訟費用額
    確定為新臺幣18,771元，及自本裁定送達之翌日起至清償日
    止按週年利率百分之5計算之利息。
二、相對人嘉義縣朴子市農會應賠償相對人行政院農業委員會農
    糧署南區分署之訴訟費用額確定為新臺幣1,665元，及自本
    裁定送達之翌日起至清償日止按週年利率百分之5計算之利
    息。
    理  由
一、按法院未於訴訟費用之裁判確定其費用額者，第一審受訴法
    院於該裁判有執行力後，應依聲請以裁定確定之；又該確定
    之訴訟費用額，應於裁定送達之翌日起，加給按法定利率計
    算之利息，民事訴訟法第91條第1項及第3項分別定有明文。
    另按當事人分擔訴訟費用者，法院為確定費用額之裁判時，
    應視為各當事人應負擔之費用，已就相等之額抵銷，而確定
    其一造應賠償他造之差額，民事訴訟法第93條亦定有明文。
二、查聲請人與相對人間拆屋還地事件，經本院107年度訴字第1
    59號判決：「訴訟費用由被告嘉義縣朴子市農會（下稱朴子
    市農會）負擔百分之五十四，被告行政院農業委員會農糧署
    南區分署（下稱農糧署）負擔百分之四十三，餘由原告負擔
    。」惟相對人表示不服，均提起上訴，嗣經臺灣高等法院臺
    南分院108年度上易字第209號判決：「原判決關於命農糧署
    應將坐落嘉義縣○○市鎮○段000地號土地（下稱系爭土地）上
    如附圖所示編號C部分面積9㎡地上物（下稱C地上物）拆除，
    並將該部分土地騰空返還被上訴人，暨該部分訴訟費用之裁
    判均廢棄；第一審（除確定部分外）、第二審（含變更、追
    加之訴）訴訟費用，上訴部分由朴子市農會負擔17/20，餘
    由被上訴人負擔；附帶上訴部分由被上訴人負擔。」並於民
    國109年10月28日確定等情，有該案判決書、
    判決確定證明書等，經本院調卷審查無誤。聲請人及相對人
    所支出之訴訟費用，有其所提收據在卷可稽，金額詳如費用
    計算書所示。是以，相對人應給付聲請人之訴訟費用額確定
    為如附表二訴訟費用負擔所示，並均自本裁定送達之翌日起
    至清償日止，按週年利率5％加計之利息。爰裁定如主文。
三、依民事訴訟法第91條裁定如主文。 
中　　華　　民　　國　　110 　年　　1 　　月　　26　　日
                  民事第一庭法　官　邱美英
以上正本係照原本作成。
如不服本裁定，應於裁定送達後10日內，以書狀向本院提出抗告
狀（須按對造人數提出繕本），並繳納抗告費新臺幣1,000 元。
中　　華　　民　　國　　110 　年　　1 　　月　　26　　日
                            書記官　黃怡禎
　　　　　　　　　　　　

附表：訴訟費用計算書                 109年度聲字第312號      編號 審級 項          目 金額（新臺幣） 繳納人及日期 備     註 1  第   一   審 第一審裁判費 1,000元 107.3.8由聲請人預納。   依第二審主文判決所示：「第一審（除確定部分外）、第二審（含變更、追加之訴）訴訟費用，上訴部分由朴子市農會負擔17/20，餘由被上訴人負擔。」    10,197元 107.7.12由聲請人預納。  2  土地勘查複丈費 500元 107.4.12由聲請人預納。  3  地籍圖冊閱覽抄錄費 40元 107.4.18由聲請人預納。  4  地籍圖謄本 150元 107.6.12由聲請人預納。  5  土地勘查複丈費 3,500元   6  地籍圖冊閱覽抄錄費 20元 107.6.29由聲請人預納。  7  土地勘查複丈費 500元 108.2.13由聲請人預納。  8  地籍圖冊閱覽抄錄費 20元 107.7.8由聲請人預納。  9 第   二   審 第二審裁判費（附帶上訴部分） 1,500元 108.7.19由聲請人預納。 依第二審判決主文所示：「附帶上訴部分由被上訴人（即聲請人）負擔。」故此筆不列入相互抵銷之數額。 10  第二審裁判費（相對人行政院農業委員會農糧署南區分署） 1,665元 108.5.22由相對人農糧署預納。   依第二審主文所示，「上訴部分17/20由朴子市農會（即相對人）負擔；餘3/20由被上訴人（即聲請人負擔）。」  11  第二審裁判費（相對人嘉義縣朴子市農會） 2,160元 108.5.29由相對人朴子市農會預納。  12  鑑定人證人日旅費 1,832元 108.8.30由聲請人預納。  13  行政作業費（鑑定初勘費） 5,000元 109.7.21由聲請人預納。    合      計 26,584元（扣除1,500元部分）    扣除部分參考第9列備註欄 


附表二：訴訟費用負擔 （元以下四捨五入，附帶上訴部分未列入此表中）         備註：         訴訟費用              聲請人                3/20          聲請人應負擔比例：        依第二審主文意旨，聲請人應負擔訴訟費用共3,988元 已預納22,759元，得向朴子市農會請求18,771元。  相對人朴子市農會   17/20   相對人農會應負擔比例：    依第二審主文意旨，相對人農會應負擔訴訟費用為22,596元      已預納2,160，應再賠償20,436元；其中18,771元應賠償聲請人，1,665元應賠償農糧署。       相對人農糧署 0                  農糧署無應負擔部分   已預納1,665元，得向朴子市農會請求1,665元。